.title bandgap temperature-coefficient spice test program (tt)
.inc 'models/misc.cdl'
.inc 'models/Bandgap.cdl'
.inc 'models/OTA.cdl'
.inc 'models/comparator.cdl'
.inc 'models/subADAC.cdl'
	$包含网表文件
x1 gnda vdda vssa vref viref Bandgapb	$调用网表文件
v1 vdda 0 3.3	$电源电压
v2 vssa 0 -3.3	$电源电压
v3 gnda 0 0	$地电压
.option post accurate probe	$仿真选项
.op	$静态工作点分析语句
.temp 25	$仿真温度设定语句
.dc temp -40 125 0.1	$温度扫描设定语句
.probe dc v(vref) v(viref) i(x1.MPM3) 	$打印选定节点电压和电流语句
.meas dc max_value max v(vref) 	$测试语句，得到最大值
.meas dc min_value min v(vref) 	$测试语句，得到最小值
.meas dc avg_value avg v(vref) 	$测试语句，得到平均值
.meas dc temp_coeff param='(max_value-min_value)/165/max_value*1000000'	$计算温度系数

.lib 'models\ms018_v1p7.lib' tt
.lib 'models\ms018_v1p7.lib' res_tt 
.lib 'models\ms018_v1p7.lib' mim_tt 
.lib 'models\ms018_v1p7.lib' bjt_tt

.alter .title bandgap temperature-coefficient spice test program(ss)
.del lib 'models\ms018_v1p7.lib' tt
.del lib 'models\ms018_v1p7.lib' res_tt
.del lib 'models\ms018_v1p7.lib' mim_tt
.del lib 'models\ms018_v1p7.lib' bjt_tt

.lib 'models\ms018_v1p7.lib' ss 
.lib 'models\ms018_v1p7.lib' res_ss 
.lib 'models\ms018_v1p7.lib' mim_ss 
.lib 'models\ms018_v1p7.lib' bjt_ss 

.alter .title bandgap temperature-coefficient spice test program(ff) 
.del lib 'models\ms018_v1p7.lib' ss
.del lib 'models\ms018_v1p7.lib' res_ss
.del lib 'models\ms018_v1p7.lib' mim_ss
.del lib 'models\ms018_v1p7.lib' bjt_ss

.lib 'models\ms018_v1p7.lib' ff
.lib 'models\ms018_v1p7.lib' res_ff
.lib 'models\ms018_v1p7.lib' mim_ff
.lib 'models\ms018_v1p7.lib' bjt_ff
.end
